臺灣高等法院高雄分院刑事裁定　　　　　100年度抗字第221號
抗　告　人
即　被　告　國倫興業有限公司
兼代表人　　張瑞晉
抗　告　人
即　被　告　舜宇興業有限公司
兼代表人　　張君宇
上列抗告人因政府採購法案件，不服臺灣高雄地方法院中華民國
100 年7 月26日裁定（99年度易字第1379號），提起抗告，本院
裁定如下：
    主  文
抗告駁回。
    理  由
一、本件抗告意旨略以：抗告人即被告國倫興業有限公司、張瑞
    晉、舜宇興業有限公司、張君宇（下均稱被告）因不解法律
    ，以致遲誤上訴期間，又被告張瑞晉為單親低收入戶，須扶
    養2 名幼兒，又罹憂鬱症，生活拮据，請求准予被告上訴之
    權利云云。
二、按上訴期間為10日，自送達判決後起算；原審法院認為上訴
    不合法律上之程式或法律上不應准許或其上訴權已經喪失者
    ，應以裁定駁回之，刑事訴訟法第349 條前段、第362 條前
    段分別定有明文。
三、經查，本件被告國倫興業有限公司、張瑞晉、環雅環保工程
    股份有限公司、張君宇因違反政府採購法案件，經臺灣高雄
    地方法院於民國100 年6 月21日以99年度易字第1379號判決
    各為有期徒刑、科罰金（公司部分）之宣告，嗣經該院依被
    告國倫興業有限公司之營業登記地址「高雄市前金區市○○
    路290 號1 樓」、被告張瑞晉之戶籍地址「高雄市前金區市
    ○○路272 號4 樓之4 」、被告舜宇興業有限公司之營業登
    記地址「高雄市前金區市○○路272 號4 樓之4 」、被告張
    君宇之戶籍地址「高雄市三民區○○○路523 號13樓」送達
    判決正本，被告均於100 年6 月29日由前揭營業登記地址、
    戶籍地址之大樓管理委員會管理員收受而合法送達等情，有
    臺灣高雄地方法院送達證書共4 紙在卷可憑。因上開被告營
    業登記地址、住所地均在高雄市，無須加計在途期間，故上
    訴人應於收受判決書之翌日起10日內，即至遲應於同年7 月
    11 日 提起上訴始為適法（上訴期間屆滿日原為同年7 月9
    日），惟因該月9 、10日適逢例假日，故順延至同年7 月11
    日為上訴期間之末日，然被告遲至100 年7 月21日始均向原
    審法院提起上訴，此有該院收文戳章所揭日期可憑，是前揭
    被告提出本件上訴顯然逾期，揆諸前開說明，其上訴違背法
    律上之程式，且無從補正，自應均予裁定駁回。
四、綜上所述，被告所提起之本件上訴，確已逾上訴期間，其上
    訴即屬違背法律上之程式，且無從補正，原審依前揭規定，
    裁定駁回其上訴，經核於法自屬有據。至被告張瑞晉上訴意
    旨所稱，其家中生活拮据，且尚有幼子亟待其照料云云，要
    均屬被告如何安頓家庭生計之個人私務問題，與法律上規定
    之上訴期間並無關連，其執此提起抗告，指摘原裁定不當，
    要無理由，應予駁回。至於被告有無非因過失遲誤上訴期間
    ，得聲請回復原狀之情況，應由被告斟酌具體情形，並依相
    關規定聲請辦理，併予敘明。
據上論結，應依刑事訴訟法第412 條，裁定如主文。
中    華    民    國   100    年    9     月    28    日
                    刑事第六庭  審判長法  官  翁慶珍
                                      法  官  孫啟強
                                      法  官  石家禎
以上正本證明與原本無異。
不得再抗告。
中    華    民    國   100    年    9     月    28    日
                                      書記官  黃月瞳